臺灣桃園地方法院刑事判決　　　　　　　　　　　　　九十年度易字第二九一三號
　　公　訴　人　臺灣桃園地方法院檢察署檢察官
　　被　　　告　甲○○
右列被告因竊盜案件，經檢察官聲請以簡易判決處刑（九十年度偵字第一八二六一號
），經本院中壢簡易庭認有刑事訴訟法第四百五十一條之一第四項但書之情形，改依
通常程序審理，本院判決如左：
    主  文
甲○○攜帶兇器竊盜，處有期徒刑柒月，扣案大鋼剪壹把沒收。
    事  實
一、甲○○曾於民國八十八年間因犯竊盜等案件，經本院於九十年八月三十一日以八
    十八年度易字第二八一四號判決處連續竊盜五月，侵占遺失物處罰金一千元確定
    ，雖不構成累犯，詎其猶不知所警惕，竟意圖為自己不法之所有，於前案審理期
    間內之八十九年十月十二日凌晨四時許，在桃園縣大園鄉沙崙村無人看管之公有
    垃圾場內，持其所有客觀上足對人之生命、身體、安全構成威脅，具有危險性之
    大鋼剪一把，竊取大園鄉公所所有放置於上址垃圾場內之電纜線共計約一百公尺
  ，得手後即將電纜線搬移至其所駕駛之Ｇ八—三一三三號自用小客車上，欲販售
    得利。嗣於當日凌晨五時十五分許，為經過之路人陳枝萬發覺，而報警查獲上情
    。
二、案經桃園縣警察局大園分局報告臺灣桃園地方法院檢察署檢察官偵查起訴
    理  由
一、本件被告甲○○被訴竊盜案件，原經檢察官聲請簡易判決處刑，本院認有刑事訴
    訟法第四百五十一條之一第四項但書之情形，改依通常程序審理，合先敘明。
二、訊據被告甲○○固自承曾於上開時地持大鋼剪一把將電纜線剪斷欲攜離上址出售
    得利等情不諱，惟矢口否認涉有竊盜犯行，辯稱：前址垃圾場已未使用，伊並不
    知電纜線係何人所有云云。經查：右開犯罪事實，業據被告於警訊至本院調查時
    均就竊取電纜線之過程自陳無訛，核與證人即目擊者陳枝萬於警訊時指證歷歷（
    八十九年度偵字第一五六七五號卷第九頁背面參照），且有證人即被害人大園鄉
    公所員工乙○○於警訊時陳稱：上揭電纜線確係大園鄉公所所有之物品等語（八
    十九年度偵字第一五七六五號卷第七頁背面），另有贓物領據一紙附卷可稽（八
    十八年度偵字第一五七六五號卷第十一頁參照），此外，尚有大鋼剪一把扣案足
    資佐證，被告攜帶屬兇器之大鋼剪竊取大園鄉公所所有之電纜線一節堪信為真實
    。雖被告辯稱：該垃圾場已未使用，不知電纜線為何人云云，惟查：被告於檢察
    官偵訊及本院調查時均自承知曉電纜線並非垃圾可以賣錢等語，而前開電纜線亦
    確實係屬被害人大園鄉公所所有，並非無主物，已如前述，衡之常情前開電纜線
    既係在公有垃圾場內，並非隨意棄置路旁，一般人當知該廢棄物非無主物，是尚
    難僅因被告執詞辯稱不知上開電纜線係何人所有，以及發現電纜線之處所係目前
    未使用之公有垃圾場，逕認被告主觀上欠缺竊盜之故意，被告所辯不足採信。本
    件被告事證明確，被告犯行堪以認定，應予依法論科。
二、核被告甲○○所為，係犯刑法第三百二十一條第一項第三款之攜帶兇器竊盜罪。
    按刑法第三百二十一條第一項第三款之攜帶兇器竊盜罪，係以行為人攜帶兇器竊
    盜為其加重條件，此所謂兇器，其種類並無限制，凡客觀上足對人之生命、身體
    、安全構成威脅，具有危險性之兇器均屬之，且祇須行竊時攜帶此種具有危險性
    之兇器為已足，並不以攜帶之初有行兇之意圖為必要；經查本件扣案之大鋼剪一
    把，係屬足以殺傷人生命、身體之器械，顯為具有危險性之兇器，是被告持大鋼
    剪竊盜，顯屬攜帶兇器竊盜無疑。爰審酌被告於前案審理調查期間仍不知悔改，
    再犯本罪，且係為貪圖一己私利之動機，所竊電纜線價值約新台幣五千元、犯後
    大致能坦承犯行等一切情狀，量處如主文所示之刑。又扣案大鋼剪一把，為被告
    所有且係供犯本案竊盜罪所用之物，業據被告供明在卷，爰依刑法第三十八條第
    一項第二款規定併予宣告沒收。
據上論斷，應依刑事訴訟法第四百五十二條、第二百九十九條第一項前段，刑法第三
百二十一條第一項第三款、第三十八條第一項第二款，判決如主文。
本案經檢察官鄭重文到庭執行職務
中      華      民      國    九十一    年      三      月     十四     日
                                臺灣桃園地方法院刑事第六庭
                                    審判長法  官  周 政 達
                                          法  官  游 紅 桃
                                          法  官  簡 婉 倫
右正本證明與原本無異。
如不服本判決，應於判決送達後十日內向本院提出上訴狀( 應附繕本 )，上訴於
臺灣高等法院。
                                          書記官  王 泰 元
中      華      民      國    九十一    年      三      月     十五     日
附錄本案論罪科刑法條
刑法第三百二十一條
犯竊盜罪而有左列情形之一者，處六月以上五年以下有期徒刑：
一  於夜間侵入住宅或有人居住之建築物、船艦，或隱匿其內而犯之者。
二  毀越門扇、牆垣或其他安全設備而犯之者。
三  攜帶兇器而犯之者。
四  結夥三人以上而犯之者。
五  乘火災、水災或其他災害之際而犯之者。
六  在車站或埠頭而犯之者。
前項之未遂罰之。
